# 购材料送设备的账务处理

提问人：liugangqd 时间：2014-02-19 16:04:53
A企业从B企业获取了一台市场价值 100 万的设备，设备预计使用寿命 10 年，双方约定A企业每年向B企业支付设备保养费 2 万元，连续支付 5 年；另外，A企业必须连续 5 年从B企业购买设备所需的原材料，不得从第三方购买， 5 年后设备所有权转让给A企业。A、B企业对该项设备各应如何账务处理呢？

回答人：chenyiwei
可以看一下这个帖子中的讨论：http://bbs.esnai.com/forum.php?m ... p;page=1#pid7087526。 这类交易通常可以作为租赁交易，租金从耗材销售的毛利中提取。因此要关注该租赁的性质是经营租赁还是融资租赁，即通过从耗材销售毛利中提取的租金，能否基本确定可以保证设备成本的回收。